臺灣新竹地方法院刑事判決　　　　　　　　　　　　　　九十年度易字第九七三號
　　公　訴　人　臺灣新竹地方法院檢察署檢察官
　　被　　　告　甲○○
右列被告因竊盜等案件，經檢察官提起公訴（九十年度偵字第六一三二號），本院判
決如左：
    主  文
甲○○無罪。
    理  由
一、公訴意旨略以：甲○○、乙○○（其竊盜犯行已經本院判處有期徒刑一年四月）
    、丙○○（經臺灣新竹地方法院檢察署檢察官為不起訴處分）係親兄弟，甲○○
    明知乙○○所駕駛之車號ＬＮ─八九○○號自小客車（該輛自小客車之車牌號碼
    應為Ｗ七─三三一一號，乙○○竊取ＬＮ─八九○○號車牌二面後，將之懸掛於
    上開自小客車上），係乙○○所竊取之贓車，乙○○於民國九十年九月十八日傍
    晚某時許，駕駛上開自小客車，邀約甲○○及丙○○北上，先由乙○○駕駛該車
    ，搭載甲○○及丙○○二人，嗣於同日晚上十時許，途經臺北縣三峽鎮，乙○○
    覺得疲累，要求甲○○接手駕駛，甲○○明知該車係贓車，仍予以收受，駕駛該
    車搭載乙○○及丙○○，迨於九十年九月十九日凌晨零時四十五分許，在臺北縣
    土城市○○路○段與金城路一段路口，為警臨檢而當場查獲。因認被告甲○○涉
    有刑法第三百四十九條第一項之收受贓物罪嫌等語。
二﹑按犯罪事實應依證據認定之，無證據不得推定其犯罪事實；又不能證明被告犯罪
    者，應諭知無罪之判決，刑事訴訟法第一百五十四條、第三百零一條第一項分別
    定有明文。另認定犯罪事實須憑證據，為刑事訴訟法所明定，故被告犯罪嫌疑，
    經審理事實之法院，已盡其調查職責，仍不能發現確實證據足資證明時，自應依
    法為無罪判決。且事實之認定，應憑證據，如未能發現相當證據，或證據不足以
    證明，自不能以推測或擬制之方法，以為裁判基礎。（最高法院二十年上字第八
    九三號、四十年台上字第八十六號分別著有判例足資參照）。
三、公訴意旨認被告甲○○涉有上開罪嫌，係以被告為警查獲時刻正駕駛上開自小客
    車為其主要論據。訊據被告坦認有於右揭時、地駕駛上開自小客車等情，惟堅詞
    否認有何收受贓物之犯行，辯稱：車子是乙○○的，因為他開累了叫伊開一下，
    伊要開車前有問車子哪裡來的，乙○○說是借來的，不知道是贓車等語。經查：
（一）同案被告乙○○於警、偵訊及本院歷次調查、審理時，均供稱被告不知上開自
      小客車係偷來的，復參以證人丙○○於警訊及偵查中亦證述：「‧‧‧，乙○○告訴我車是跟他朋友借的，‧‧‧。」等語，佐以同案被告乙○○係以自備
      鑰匙竊取上開自小客車，並未破壞車門或電門鎖，是上開自小客車之外觀即與
      一般正常之車輛無異，被告自無從僅憑外觀即足認識該部自小客車係贓車，是
      被告上開所辯，尚非無據。
（二）被告與同案被告乙○○雖係親兄弟，戶籍亦均在同一處，惟二人並未居住在一
      起一節，除據被告供承在卷，核與同案被告乙○○於本院調查時供述相符，是
      尚無法僅憑二人之戶籍均在同一處等情，即科以被告應有知悉同案被告乙○○
      擁有上開自小客車來源之義務，又觀諸一般長途駕車，同車之人彼此換手駕駛
      ，乃情理之常，且因原本駕車之人與接手駕駛之人均在車內，衡情接手駕駛之
      人多不另外要求原駕駛人提供行車執照等相關證件，此與向他人借車單獨駕駛
      時之情況有所不同，公訴人僅以被告有多次竊盜前科，而被查獲當時被告正駕
      駛上開自小客車，且未要求同案被告乙○○提供相關證件等情，即遽以推論被
      告知悉該車係同案被告乙○○所竊取之贓車，尚嫌速斷。綜上所述，公訴人引
      為被告犯罪證據之資料，均尚無法證明被告犯罪。此外，復查無其他積極事證
      足認被告甲○○確有公訴意旨所指之收受贓物犯行，揆諸前揭說明，應諭知被
      告無罪之判決。
據上論斷，應依刑事訴訟法第三百零一條第一項，判決如主文。
本案經檢察官吳金棟到庭執行職務。
中      華      民      國      九十一    年      四    月    二十六    日
                                臺灣新竹地方法院刑事第二庭
                                    審判長法  官   王銘勇
                                          法  官   魏瑞紅
                                          法  官   蔡欣怡
右正本證明與原本無異。
如不服本判決，應於判決送達後十日內向本院提出上訴狀( 應附繕本 )。
                                          書記官   沈藝珠
中      華      民      國      九十一    年      四    月    二十六    日
